臺灣臺中地方法院刑事判決　　　　　　 100年度易字第2547號
公　訴　人　臺灣臺中地方法院檢察署檢察官
被　　　告　吳明燁
上列被告因竊盜案件，經檢察官提起公訴（100年度偵字第12595
號），本院判決如下：
    主    文
吳明燁犯竊盜罪，處有期徒刑肆月，如易科罰金，以新臺幣壹仟
元折算壹日。
    犯罪事實
一、吳明燁意圖為自己不法之所有，於民國100年5月9日凌晨3時
    8 分許，在臺中市○里區○○○街36號前，徒手竊取丁明之
    配偶王瓊花所有停放在該處之車牌SCH－430號輕型機車之車
    用電池 1個。得手後，旋即返回其位在臺中市○里區○○○
    街42號住處。嗣丁明於同日上午 6時30分許察覺上開物品遭
    竊，乃報警調閱路口監視器影像，始循線查悉上情。
二、案經臺中市政府警察局霧峰分局報告臺灣臺中地方法院檢察
    署檢察官偵查起訴。
    理    由
一、證據能力方面：按當事人、代理人或辯護人於法院調查證據
    時，知有第159條第1項不得為證據之情形，而未於言詞辯論
    終結前聲明異議者，視為有前項之同意，刑事訴訟法第 159
    條之5第2項定有明文。此乃係基於證據資料愈豐富，愈有助
    於真實發現之理念，酌採當事人進行主義之證據處分權原則
    ，並強化言詞辯論主義，透過當事人等到庭所為之法庭活動
    ，在使訴訟程序順暢進行之要求下，承認傳聞證據於一定條
    件內，得具證據適格。此種「擬制同意」，因與同條第一項
    之明示同意有別，實務上常見當事人等係以「無異議」或「
    沒有意見」表示之，斯時倘該證據資料之性質，已經辯護人
    閱卷而知悉，或自起訴書、原審判決書之記載而了解，或偵
    、審中經檢察官、審判長、受命法官、受託法官告知，或被
    告逕為認罪答辯或有類似之作為、情況，即可認該相關人員
    於調查證據之時，知情而合於擬制同意之要件（最高法院96
    年度台上字第4174號判決要旨參照）。查本件檢察官、被告
    於本院審判期日均未對本院下述所引用之證據表示意見，且
    迄至言詞辯論終結前亦未聲明異議，本院審酌該等證據資料
    製作時之情況，尚無違法不當及證明力明顯過低之瑕疵，且
    為證明犯罪事實存否所必要，認為以之作為證據應屬適當，
    揆諸前開說明，自均具證據能力。
二、訊據被告吳明燁矢口否認有何竊盜犯行，辯稱：前一日傍晚
    約6時回家後，即未再出門，晚上10時睡覺，至翌日早上5時
    30分起床，未去竊取該機車之車用電池，歹徒可能行竊後躲
    在其住處之門柱旁云云。經查：
  (一)丁明於100年5月9日上午6時30分許，發現其停放在臺中市
      大里區○○○街36號前之車牌SCH－430號輕型機車之車用
      電池1個遭竊等情，業據證人丁明於警詢時證述明確(見警
      卷第13至15頁），並有指認犯罪嫌疑人紀錄表、受理刑事
      案件報案三聯單、刑案現場監視器翻拍照片、刑案現場測
      繪圖、車號查詢輕型機車車籍，路口監視器影像光碟在卷
      可憑（見警卷第17、23至29頁、偵查卷第29頁光碟存放袋
      ）。
  (二)經本院當庭勘驗上開路口監視器影像光碟：
      １、0 時58分25秒起鏡頭上方有一男子牽著一輛機車行
          走。
      ２、1時0分34秒該男子走至被告住處門口，將機車停在
          門口。
      ３、1時0分41秒該男子掀起機車坐墊，拿取行李箱內物
          品，再轉身開啟住處大門。
      ４、1時1分3秒該男子將整輛機車牽入被告住處。
      ５、該男子穿淺色上衣，深色長褲。
      ６、3時2分40秒有一男子步出被告住處大門，先面向馬
          路，後轉身關門，再往右步行。
      ７、3時2分59秒該男子步行至隔壁數戶門旁停放機車處
          ，停在某白色機車旁，觀看並彎腰，似尋物狀。
      ８、3時3分13秒該男子改移至機車另側，頭往下並彎身
          ，似尋物狀。
      ９、3時4分25秒該男子開始往回走。
      １０、3時4分43秒該男子步入被告住處。
      、3時5分38秒同一男子復步出被告住處大門，至上開
          白色機車旁，彎身並蹲下，手部及身形一直變動，
          全部過程似在拆卸機車上之物品。
      、3 時8分3秒該男子往回走，原雙手捧一方型物品，
          後改以左手拿取。
      、3時8分10秒該男子步入被告住處。
      、此男子穿淺色上衣，深色長褲，其身高、體型、姿
          態及穿著與前開牽機車之男子相似。
      、以監視器拍攝之角度，並無人躲在被告住處大門的
          柱子旁。
      、自 1時1分3秒牽機車男子將機車牽入被告住處後，
          至3時2分40秒有一男子步出被告住處大門間，並無
          任何人進出或出現在被告住處大門附近。
      以上勘驗結果有審判筆錄在卷可憑（見本院卷第20、21頁
      ）。
  (三)被告自陳臺中市○里區○○○街42號為其住處，晚上只有
      其一人居住，白天其母親有時會過來看看等語（見偵查卷
      第19頁、本院卷第13頁背面)，則上開光碟所顯示自100年
      5月9日0時58分25秒起至1時1分3秒間，將整輛機車牽入被
      告住處者，當係被告本人無疑。又被告陳稱其住處之門柱
      寬度約50至60公分等語（見本院卷第22頁），而機車之車
      身長度顯逾60公分甚夥，不可能連人帶車匿藏在門柱旁而
      不被前揭路口監視器拍到。況上開影像中顯示該男子係先
      將機車停在門口，掀起機車坐墊，拿取行李箱內物品，再
      轉身開啟住處大門，並將「整輛機車」牽入被告住處，足
      見被告辯稱前一日傍晚約6時回家後，即未再出門，晚上1
      0時睡覺，至翌日早上5時30分起床，影像中之男子係躲在
      門柱旁，非其本人云云，顯與前揭客觀事實不符，難以採
      信，是被告確為上開影像中將整輛機車牽入其住處之男子
      ，洵可認定。
  (四)車牌SCH－430號輕型機車係白色，登記為被害人丁明之配
      偶王瓊花所有，有車號查詢輕型機車車籍在卷可憑（見本
      院卷第5頁背面)，參諸前開路口監視器影像勘驗結果６至
      13所示，該二度步出再進入被告住處之男子，即係竊取上
      開白色輕型機車之車用電池之人。又依上開路口監視器影
      像勘驗顯示，自100年5月9日1時1分3秒牽機車男子將機車
      牽入被告住處後，至3時2分40秒有一男子步出被告住處大
      門間，並無任何人進出或出現在被告住處大門附近，且該
      二度步出再進入被告住處之男子係穿著淺色上衣，深色長
      褲，其身高、體型、姿態及穿著與前開牽機車之男子相似
      ，自屬同一人無疑。再參以被告確係上開將整輛機車牽入
      被告住處之男子，業如前述，則被告即為該二度步出再進
      入其住處並竊取上開白色輕型機車之車用電池者，亦甚明
      確。
  (五)綜上所述，被告竊盜之犯罪事證已臻明確，所辯乃畏罪卸
      責之詞，無可採信，其犯行洵堪認定，應依法論罪科刑。
三、核被告所為，係犯刑法第320條第1項之竊盜罪。爰審酌被告
    有犯罪前科之品行（參卷附臺灣高等法院被告前案紀錄表）
    、國小畢業之智識程度、業工而經濟小康之生活狀況（見警
    卷第7頁被告警詢筆錄受詢問人資料)，犯罪之動機、手段、
    所生危害及犯後態度等一切情狀，量處如主文所示之刑，併
    諭知易科罰金之折算標準，以示懲儆。
四、據上論斷，應依刑事訴訟法第299條第 1項前段，刑法第320
    條第1項、第41條第 1項前段，刑法施行法第1條之1第1項、
    第2項前段，判決如主文。
本案經檢察官吳錦龍到庭執行職務。
中    華    民    國   100    年    11    月    1     日
              刑事第十庭    法  官  張恩賜
以上正本證明與原本無異。
如不服本判決，應於收受判決後10日內向本院提出上訴書狀，並
應敘述具體理由；其未敘述上訴理由者，應於上訴期間屆滿後20
日內向本院補提理由書（均須按他造當事人之人數附繕本）「切
勿逕送上級法院」。
                            書記官  黃舜民
中    華    民    國   100    年    11    月    1     日
附錄本案論罪科刑法條
刑法第320條第1項：
意圖為自己或第三人不法之所有，而竊取他人之動產者，為竊盜
罪，處五年以下有期徒刑、拘役或五百元以下罰金。